【裁判字號】    90,交抗,37
【裁判日期】    900420
【裁判案由】    聲明異議
【裁判全文】
臺灣高等法院高雄分院交通事件裁定    九十年度交抗字第三七號
    抗  告  人  甲○○
右列抗告人因違反道路交通管理處罰條例案件，不服臺灣高雄地方法院中華民國九十
年三月十五日裁定（八十九年度交聲字第二一三號），提起抗告，本院裁定如左：
    主  文
抗告駁回。
    理  由
一、抗告意旨略以：抗告人甲○○與吳金晉間車禍事件，盼能交由交通專庭審理再詳
    查，並傳訊相關人等到案說明吳金晉所駕駛之營業車，於內側快車道行駛至路口
    時，遇閃黃燈是否有減速？且吳金晉駕車違規在先，抗告人何來過失責任？請求
    撤銷原處分云云。
二、按道路交通管理處罰條例第六十一條第二項規定：汽車駕駛人，駕駛汽車違反道
    路交通安全規則，因而肇事致人受傷者，吊扣其駕駛執照三個月至六個月。又駕
    駛人駕駛汽車應遵守道路交通號誌之指示，道路交通安全規則第九十條前段定有
    明文。另「閃光紅燈」表示「停車再開」，車輛應減速接近，先停止於交岔路口
    前，讓幹道車優先通行後認為安全時，方得續行，道路交通標誌標線號誌設置規
    則第二百二十一條第一項第二款亦定有明文。經查：本件道路交通事故係發生在
    高雄市市○○路與建國三路交岔路口，抗告人駕駛自小客車沿市○○路由南往北
    方向行駛，吳金晉則駕駛營業用小客車沿建國三路由東向西方向行駛，而肇事當
    時該交岔路口之號誌，在市○○路上為閃光紅燈，建國三路上則為閃光黃燈，抗
    告人與吳金晉之車輛均未停止仍繼續行駛，行至該交岔路口時，吳金晉駕駛之營
    業小客車前端撞及抗告人駕駛之自小客車右側車身肇事，事故發生後並造成吳金
    晉車內之乘客受傷等情，有道路交通事故調查表在卷足證，並經原審調閱臺灣高
    雄地方法院八十九年度雄交簡字第一一一九號卷查閱屬實，依前揭規定，抗告人
    行經有閃光紅燈之交岔路口本應減速接近，先停止於交岔路口，讓幹道車先行通
    過，認為安全後方得續行，惟抗告人竟違反規定，未讓幹道車先行通過，而貿然
    通過，以致肇事，致吳金晉車內乘客受傷，抗告人違反上開規定甚明，雖吳金晉
    亦因違反規定並酒後駕車而遭檢察官起訴，但不影響抗告人違規事實之認定。
    從而，原處分機關援引道路交通管理處罰條例第六十一條第二項規定，裁處吊扣
  抗告人之駕駛執照六個月，於法核無違誤。本件事證甚明，自無再傳訊相關人等
    到庭陳述之必要。綜上所述，本件抗告人於原法院所為異議之聲明，顯無理由。
    原審因而駁回抗告人之異議，核無不合，抗告意旨仍執陳詞否認違規，並指摘原
    裁定不當，為無理由，應予駁回。
據上論斷，應依道路交通案件處理辦法第十九條、刑事訴訟法第四百十二條，裁定如
主文。
中    華    民    國      九十      年       四       月     二十     日
                              臺灣高等法院高雄分院交通法庭
                                  審判長法官  王憲義
                                        法官  張意聰
                                        法官  范惠瑩
右正本證明與原本無異。
不得再抗告。
                                      書記官  馬蕙梅
中    華    民    國      九十      年       四       月     二十三   日
                                                                      Ｄ


司法院資訊處製作；財團法人民間司法改革基金會備份。
